臺灣桃園地方法院刑事判決　　　　　 110年度原交易字第23號
公　訴　人　臺灣桃園地方檢察署檢察官
被　　　告　邱凱恩


指定辯護人　本院公設辯護人彭詩雯
上列被告因公共危險案件，經檢察官聲請以簡易判決處刑（110
年度撤緩偵字第98號），本院認不宜以簡易判決處刑（110 年度
壢原交簡字第234 號），改依通常程序審理，判決如下：
    主  文
本件公訴不受理。
    理  由
一、聲請簡易判決處刑意旨略以：被告邱凱恩自民國109 年9 月
    13日凌晨12時許起至同日凌晨3 時許止，在桃園市平鎮區快
    速路下某公園飲用高粱酒，明知飲酒後已達不得駕駛動力交
    通工具之程度，仍基於酒後駕駛動力交通工具之犯意，於同
    日下午2 時3 分許，自上址公園駕駛車牌號碼00—8021號自
    用小貨車上路，嗣於同日下午2 時10分許，行經桃園市平鎮
    區育達路與環南路路口前為警攔檢，並經測得其吐氣所含酒
    精濃度達每公升0.33毫克。因認被告涉犯刑法第185 條之3
    第1項第1款之公共危險罪嫌等語。
二、按案件有起訴之程式違背規定者，應諭知不受理之判決，並
    得不經言詞辯論為之，刑事訴訟法第303 條第1 款、第307
    條分別定有明文。又被告於緩起訴期間內，有刑事訴訟法第
    253 條之3 第1 項各款所列事由之一者，檢察官固得依職權
    或依告訴人之聲請撤銷原處分，繼續偵查或起訴。然於此情
    形，檢察官應製作撤銷緩起訴之處分書，並以正本送達於被
    告，被告接受撤銷緩起訴之處分書後，並得於10日內聲請再
    議，同法第255 條第1 項前段、第2 項前段、第256 條之1
    第1 項分別定有明文。倘撤銷緩起訴之處分書，未合法送達
    於被告，其再議期間無從起算，該撤銷緩起訴之處分，難認
    已經確定。是檢察官如就撤銷緩起訴處分尚未確定之同一案
    件，另行提起公訴或聲請簡易判決處刑，其起訴或聲請之程
    序自係違背規定，依同法第303 條第1 款，應諭知不受理之
    判決，始為適法（最高法院108 年度台非字第227 號判決意
    旨參照）。次按刑事訴訟法第62條準用民事訴訟法第138 條
    規定為寄存送達，限於不能依民事訴訟法第136 條、第137
    條規定為送達者，始得為之。若送達之處所，並非應受送達
    人之住、居所，或雖原為應受送達人之住、居所，而實際上
    已變更者，該原住、居所已非應為送達之處所，自不得於該
    送達之處所為寄存送達（最高法院102 年度台抗字第438 號
    裁定意旨參照）。
三、經查：
  ㈠被告邱凱恩前因本件公共危險案件，前經臺灣桃園地方檢察
    署（下簡稱桃園地檢署）檢察官以109 年度速偵字第5329號
    為緩起訴處分，緩起訴期間自民國109 年10月7 日起至110
    年10月6 日止，並命被告於110 年4 月6 日前向公庫支付新
    臺幣5 萬元整。嗣被告並未履行上開負擔，而經桃園地檢署
    檢察官以110 年度撤緩字第153 號撤銷緩起訴處分書撤銷被
    告前開緩起訴處分，該撤銷緩起訴處分書並已於110 年6 月
    17日對外公告等節，此有桃園地檢署檢察官緩起訴命令通知
    書、發文字號桃檢俊敬110 撤緩偵98字第1109107408號函及
    所附110 年度撤緩字第153 號撤銷緩起訴處分書之原本影本
    存卷可憑（見本院卷第19至21頁），固堪認檢察官係以「公
    告」方式對外表示撤銷緩起訴處分之意思。又被告之戶籍地
    址，自96年4 月2 日起至110 年8 月4 日經遷移至位在屏東
    縣○○市○○路000 號之屏東縣屏東市戶政事務所之期間內
    ，均係設於屏東縣○○市○○街000 號10樓之2 一節，亦有
    個人戶籍資料查詢結果單2 紙可憑（見109 速偵字第5329號
    卷第13頁、本院卷第11頁）附卷可查，上揭事實均固堪以認
    定。
  ㈡惟查，上開撤銷緩起訴處分書雖依被告於警詢、偵訊時陳明
    之住所即「屏東縣○○市○○街000 號10樓之2 」為送達，
    然因應受送達人居住所已遷移他處而未獲會晤本人，亦無受
    領文書之同居人或受僱人，檢察官乃囑屏東縣政府警察局屏
    東分局派警至上開住所送達撤銷緩起訴處分書。經警現場查
    訪實際居住於屏東縣○○市○○街000 號10樓之2 之住戶，
    該住戶陳稱：不認識被告，本屋舍是其女婿經由法院拍賣程
    序拍得給其居住的等語，此有屏東縣政府警察局屏東分局屏
    警分偵字第11033106600 號函及所附之送達照片1 張、員警
    職務報告1 紙可佐（見110 撤緩字第153 號卷第19至23頁）
    ，員警乃於110 年7 月23日將該撤銷緩起訴處分書寄存於屏
    東縣政府警察局屏東分局海豐派出所，並作送達通知書2 份
    ，1 份黏貼於該址門首，1 份置於上址信箱或其他適當位置
    ，以為送達，亦有桃園地檢署送達證書在卷可憑（撤緩卷第
    29頁），由此以觀，被告雖於警詢、偵查中均自述該址為其
    住所，然實際送達該址後，該址住戶卻陳明根本不認識被告
    ，該房屋是拍賣取得等語，此足彰顯被告實際之居、住所並
    非「屏東縣○○市○○街000 號10樓之2 」，已然遷移別處
    。再者，觀諸前開緩起訴處分命被告履行負擔之執行傳票，
    雖送達於被告前述屏東縣○○市○○街000 號10樓之2 之住
    所，然其送達狀況係未獲會晤本人，而將該執行傳票交與位
    於上址之「東方大衛營大樓管理委員會」警衛室代收，此有
    桃園地檢署執行傳票送達證書上「東方大衛營大樓管理委員
    會」代收信件專用章可資佐證（見109 緩字第2161號卷），
    是被告究竟有無實際居住於其自述之上開地址，其有無收到
    緩起訴負擔之執行傳票等，均未能確定，更難認該址確為被
    告實際上居住之處所。衡諸前開判決之意旨，上址依卷存送
    達情形所示既已非被告實際居住之處所，檢察官猶認對該址
    為寄存送達即已發生合法送達之效力，未依職權查明被告有
    無其他可受送達之住居所，或斟酌是否應依刑事訴訟法第59
    條第1 款規定，循公示送達方式為之，自無從認上開撤銷緩
    起訴處分已合法送達於被告。
四、綜上，本件檢察官撤銷緩起訴處分書尚未合法送達於被告，
    被告對該撤銷緩起訴處分之再議期間無從起算，未能確保被
    告之再議權，是該撤銷緩起訴處分尚未確定、生效，與未經
    撤銷原緩起訴處分無異，而檢察官在該撤銷緩起訴處分未確
    定前，逕就同一案件聲請簡易判決處刑，揆諸前開說明，其
    聲請簡易判決處刑程序顯然違背規定，且無從補正，爰不經
    言詞辯論，逕為諭知不受理之判決。
據上論斷，應依刑事訴訟法第452 條、第303 條第1 款、第307
條，判決如主文。
中    華    民    國   110    年    11    月    18    日
                  刑事第一庭  審判長法  官  鄭吉雄
　
                                    法  官  楊奕泠
　
                                    法  官  林述亨
以上正本證明與原本無異。
如不服本判決應於收受判決後20日內向本院提出上訴書狀，並應
敘述具體理由。其未敘述上訴理由者，應於上訴期間屆滿後20日
內向本院補提理由書(均須按他造當事人之人數附繕本)「切勿逕
送上級法院」。
　
                                    書記官  黃甄智
中    華    民    國   110    年    11    月    18    日